【裁判字號】    99,上更(一),190
【裁判日期】    991020
【裁判案由】    毒品危害防制條例
【裁判全文】
臺灣高等法院臺中分院刑事判決     99年度上更(一)字第190號
上  訴  人
即  被  告  乙○○
選任辯護人  陳芝荃  律師
上列上訴人因毒品危害防制條例案件，不服臺灣臺中地方法院96
年度訴字第1853號中華民國96年9月18日第一審判決（起訴案號
：臺灣臺中地方法院檢察署96年度偵緝字第1330號），提起上訴
，經最高法院第一次發回更審，本院判決如下：
    主    文
原判決撤銷。
乙○○共同連續販賣第一級毒品，處有期徒刑拾年拾月；犯罪所
得新臺幣伍萬貳仟元與林明雄及其中：I犯罪事實欄(一)犯罪所得
新台幣柒仟元與陳佳惠；II犯罪事實欄(二)(三)犯罪所得新台幣貳萬
肆仟元與陳永成；III犯罪事實欄(四)(六)(七)犯罪所得新台幣柒仟元與
陳永成、賴鈺晴；Ⅳ犯罪事實欄(五)犯罪所得新台幣參仟伍佰元與
賴鈺晴連帶沒收，如全部或一部不能沒收時，以其財產連帶抵償
之。
    犯罪事實
一、乙○○（綽號姐仔）明知海洛因、安非他命業經主管機關公
    告列為毒品危害防制條例第2條第2項第1、2款所管制之第一
    、二級毒品，不得非法持有、販賣，竟與其同居男友林明雄
    （綽號阿雄、大哥、眼鏡，另經檢察官通緝中）、陳永成（
    綽號阿成）、陳佳惠（綽號阿惠，經原審法院以96年度訴字
    第1315號判處罪刑在案）、陳永成之女友賴鈺晴（原名賴瓊
    雯，另經檢察官通緝中）共同基於販賣第一級毒品海洛因及
    第二級毒品安非他命以營利之概括犯意聯絡，自民國94年8
    月間起至95年5月間止，由林明雄、乙○○以渠等所使用000
    0000000號、0000000000號、0000000000號、0000000000號
    、0000000000號、0000000000號行動電話（均未扣案）作為
    聯絡工具，負責接聽電話確認購毒者欲購買之毒品、數量、
    價格及交易地點，毒品則分別交予陳永成、陳佳惠與賴鈺晴
    ，持往約定地點送交對方並收取價款，林明雄、乙○○再定
    期向陳永成、陳佳惠、賴鈺晴收取販售毒品所得，先後販賣
    海洛因予王煥輪、杜佩斯、林哲揚、謝全昱、謝富雄，販賣
    安非他命予謝富雄、杜佩斯，及同時販賣海洛因與安非他命
    予陳政宏，合計販售毒品所得計5萬2000元。各該交易情形
    如下：
  (一)林明雄、乙○○與陳佳惠自94年8月底起至94年9月中旬止，
    由王煥輪、陳政宏分別撥打彼二人所使用之上揭行動電話，
    洽妥毒品交易之數量、價格後，再由陳佳惠將海洛因持往臺
    中縣大肚交流道附近之統一超商或追分國小後面散步道等約
    定之地點交易，先後販賣1000元之海洛因1包元予王煥輪及
    同時販賣3000元之海洛因與3000元之安非他命各1包予陳政
    宏，販毒所得合計7000元。
  (二)林明雄、乙○○與陳永成於94年9月至95年5月該段期間之某
    日，由陳政宏以其使用之行動電話，撥打林明雄上揭門號之
    行動電話，聯絡購買海洛因，談妥交易數量、價格後，再由
    陳永成將毒品持往臺中縣大肚交流道附近之統一超商之約定
    地點交易，同時販賣3000元之海洛因及3000元之安非他命各
    1包予陳政宏，並收取販毒所得6000元。
  (三)林明雄、乙○○與陳永成，分別於95年4月24日、95年4月26
    日、95年4月29日、95年5月8日，由杜佩斯以0000000000號
    行動電話，撥打林明雄、乙○○所使用之0000000000號等行
    動電話，先後各購買海洛因5000元、5000元、3000元、5000
    元，由杜佩斯至約定之地點交付價金並收取毒品，或由陳永
    成將海洛因持往臺中縣大肚交流道附近之統一超商之約定地
    點交易，先後4次各販賣海洛因1包予杜佩斯，販毒所得合計
    1萬8000元。
  (四)林明雄、乙○○與賴鈺晴、陳永成，於95年3月間，由林哲
    揚撥打電話予林明雄，談妥交易數量、價格及約定地點後，
    再由賴鈺晴、陳永成將毒品持往往約定之地點追分示範公墓
    ，交付1000元之海洛因1包予林哲揚，並收取販毒所得1000
    元。
  (五)林明雄、乙○○與賴鈺晴，於95年4月19日，由謝全昱撥打
    乙○○所使用之0000000000號行動電話洽妥購買海洛因交易
    事宜後，再由賴鈺晴將毒品持往臺中縣大肚交流道附近之統
    一超商之約定地點交易，販賣3500元之海洛因1包予謝全昱
    ，並收取販毒所得3500元。
  (六)林明雄、乙○○與陳永成、賴鈺晴，自94年12月間起至95年
    5月間止，由謝富雄撥打乙○○所使用之0000000000號行動
    電話，洽妥購買海洛因事宜後，再由陳永成、賴鈺晴將毒品
    持往臺中縣大肚交流道附近之約定地點交易，先後販賣價格
    分別為1000元、2000元之海洛因各1包予謝富雄，共收取販
    毒所得3000元。
  (七)林明雄、乙○○與陳永成、賴鈺晴，自94年12月間起至95年
    5月26日止，由謝富雄撥打乙○○所使用之0000000000號行
    動電話，洽妥購買安非他命之事宜後，再由陳永成、賴鈺晴
    將毒品持往臺中縣大肚交流道附近之統一超商之約定地點交
    易，先後販賣價格分別為1000元、2000元之安非他命各1 包
    予謝富雄；嗣於95年5月26日上午11時25分，謝富雄依約到
    達毒品交易現場，撥打上開電話後，乙○○指示其已先將二
    級毒品安非他命放置於上開7-11商店電線桿旁一個香菸盒內
    ，由謝富雄將二級毒品安非他命取出後，再將購買二級毒品
    安非他命之3000元放入香煙盒內，完成交易，前後販賣二級
    毒品所得合計6000元（最後3000元部分由乙○○及林明雄共
    犯）。
  (八)林明雄、乙○○，於95年5月3日，由杜佩斯撥打乙○○所使
    用之0000000000號行動電話，洽妥購買安非他命之事宜後，
    再由杜佩斯至約定之地點交付價金及收取毒品，並由乙○○
    收取該次販毒所得7500元。
二、案經彰化縣警察局田中分局報告臺灣彰化地方法院檢察署檢
    察官指揮偵辦後，呈請臺灣高等法院檢察署檢察長核轉臺灣
    臺中地方法院檢察署檢察官偵查起訴。
    理    由
一、證據能力部分
  (一)按被告以外之人（包括證人、鑑定人、告訴人、被害人及共
    同被告等）於檢察事務官、司法警察官或司法警察調查中所
    為之陳述，與審判中不符時，其先前之陳述具有較可信之特
    別情況，且為證明犯罪事實存否所必要者，得為證據，刑事
    訴訟法第159條之2定有明文。所謂「前後陳述不符」之要件
    ，應就前後階段之陳述進行整體判斷，以決定其間是否具有
    實質性差異，惟無須針對全部陳述作比較，陳述之一部分有
    不符，亦屬之。而所謂「較可信之特別情況」之情形，亦應
    就前後陳述時之各種外部情況進行比較，以資決定何者外部
    情況具有可信性。若陳述係在特別可信之情況下所為，則虛
    偽陳述之危險性即不高，雖係審判外陳述，或未經被告反對
    詰問，仍得承認其有證據能力。本件證人陳佳惠、陳永成、
    賴鈺晴等人於警詢中指證依林明雄及被告乙○○指示持毒品
    前往交易等語、證人杜佩斯、王煥輪、陳政宏、林哲揚、謝
    全昱、謝富雄於警詢中證稱：係以電話與綽號姐仔之人聯絡
    後再由陳佳惠、陳永成等人交付毒品等語，惟其等於法院審
    理時結證稱：不認識被告或證稱被告乙○○並未指示交易毒
    品等語，其等於警詢中及法院審理時之供述已有前後陳述不
    符之情形，本院審酌其等於警詢中陳述係由其等自由意志所
    陳述之外部情況，且距案發日較近，記憶自較深刻，不致因
    時隔日久而遺忘案情；亦較無來自被告或其他成員同庭在場
    之壓力而出於虛偽不實之指證，或事後串謀而故為迴護被告
    之機會，揆諸上開說明，其等於警詢中所為之陳述，客觀上
    應具有較可信之特別情況，且亦為證明犯罪事實存否所必要
    ，其等於警詢中之證言自有證據能力。
  (二)本件關於下列所引用證人杜佩斯、謝全昱、謝富雄購買毒品
    時聯絡電話之錄音，為臺灣彰化地方法院檢察署核准在案，
    有詳載聲監案號、案由、監察電話及對象、指揮檢察官及譯
    文人等之譯文紀錄附卷可參，係依法所為之監聽；況審酌電
    話監聽侵害被告權益之種類及輕重、對於被告訴訟上防禦不
    利益之程度、犯罪所生之危害或實害等情形，兼顧人權保障
    及公共利益之均衡維護，亦認本件此部分電話監聽合於比例
    原則，是應具有證據能力。
二、訊據上訴人即被告乙○○矢口否認有何販賣海洛因及安非他
    命之犯行，辯稱：94年8月至95年5月之期間，林明雄有到伊
    住處與伊同居，伊不知道林明雄收入之來源，並未參與林明
    雄販賣毒品之行為，更未接聽過購毒者之電話，伊綽號係「
    阿玉」，並非「姐仔」，僅有伊弟弟之友人會叫伊「阿姐」
    ，陳永成、賴鈺晴2人因曾經到過伊所主持之神壇，因此認
    識，然陳佳惠與其他購買毒品之人伊均不認識，伊僅幫林明
    雄接聽過他女兒打來的電話，並未曾接聽過其他的電話，本
    案監聽電話中之「姐仔」之聲音並非伊之聲音云云。
三、本院查：
  (一)證人陳政宏自94年9月間起至95年5月間止，確實有撥打林明
    雄所使用之上揭門號等行動電話，聯繫購買毒品海洛因、安
    非他命之事宜，同時向林明雄購買海洛因、安非他命各1包
    均3000元，由陳永成、陳佳惠在臺中縣大肚交流道附近之統
    一超商，出面送交毒品及收取價金，再轉交林明雄部分：
  (1)證人陳政宏於警詢中證稱：「於94年10月至95年2月間都是
    在臺中縣王田交流道往大肚鄉方向第一間7-11統一超商旁向
    一名綽號『眼鏡』者購買第一級毒品海洛因及第二級毒品安
    非他命。每次購買新臺幣3000元至5000元不等之海洛因，因
    購買次數太多我不記得共幾次，約1至2天購買1次。」、「
    我都先撥打綽號『眼鏡』者之行動電話0000000000、000000
    0000、0000000000、0000000000、0000000000、0000000000
    與綽號『眼鏡』者先聯絡約定毒品種類、數量、價錢及交易
    地點後，再由『眼鏡』的小弟阿成及2位不知名女子（經指
    認照片確定為賴鈺晴、陳佳惠二人）與我交易。」等語（參
    警卷第90、91頁）。
  (2)證人陳政宏於偵查中證稱：伊都是去大肚交流道附近7-11超
    商旁邊的空地，向1位「明雄」的人買，他的名字伊不清楚
    ，伊向他買過海洛因及安非他命很多次，已經記不清楚幾次
    ，何時開始向他買海洛因及安非他命也不記得了，每次買海
    洛因及安非他命的數量不一定，伊先用伊的手機（號碼已忘
    了）或公用電話打給『明雄』使用的手機號碼約定時間地點
    交易，對方接聽的人大部分是女生，有時是男生，當面拿給
    伊毒品的人男生女生都有，當面拿海洛因及安非他命給伊之
    人其中有一人是陳永成，因為後來伊在臺中監獄有跟他碰面
    ，才知道他的本名叫陳永成，但陳永成不是「明雄」，「明
    雄」就是伊在田中分局所講的「眼鏡仔」該男子，在田中分
    局95年9月4日調查筆錄中所提到的六支行動電話，（按即門
    號0000000000號、0000000000號、0000000000號、00000000
    00號、0000000000號、0000000000號等6支行動電話）是伊
    與『眼鏡仔』所聯絡之電話。（田中分局96年9月4日之調查
    筆錄後附的4張供指認的照片中的）林明雄就是伊剛才所說
    的『明雄』、「眼鏡仔」，陳佳惠是有拿幾次毒品海洛因或
    安非他命給伊，但是伊沒有和她聯絡過，伊也不知道她的姓
    名，陳永成有幾次拿毒品海洛因或安非他命給伊，他的姓名
    伊不知道，賴瓊雯（即賴鈺晴）也是曾經拿過海洛因或安非
    他命給伊的人，伊也不知道她的姓名，伊都是當面將錢拿給
    送毒品來的人，一手交錢一手交毒品等語（參95年偵字第23
    153號偵卷第46、47頁）。
  (3)證人陳政宏嗣於原審法院另案（96年度訴字第1315號）審理
    中證稱：伊有打電話向「眼鏡」購買毒品海洛因，由陳永成
    送過來，伊亦將錢交給陳永成，一包1000元、2000元，詳細
    時間已忘記，伊不認識也沒有見過賴鈺晴或「姐仔」，陳永
    成只有拿過海洛因給伊，安非他命是伊向賣的人電話約好以
    後，送到約定的地點，通常放在大肚的某個7-11超商旁的空
    地，他會告訴伊放在哪一個地方，伊到時，就將錢放著，並
    取走安非他命，交易即為完成等語（參原審卷第121至123頁
    ）。
  (4)證人陳政宏嗣於原審法院96年度訴字第1315號該案中又改證
    稱：「（陳永成交付給我安非他命）大約2次。」、「安非
    他命1次購買新臺幣3000元，另1次購買5000元，但是我都是
    向『眼鏡』所購買。」、「應該每一次安非他命都是3000元
    ，因為我都會與海洛因混著拿。」、「之前是由1名女子交
    付，後來由被告陳永成交付，因為時間已久，該名女子是否
    為當庭之被告（指陳佳惠），我不清楚，但是我確定是指認
    相片中的女子。」、「大約在94年8、9月間，女子交付的毒
    品大約2次，海洛因、安非他命皆一起交付，即每一次都有
    交付海洛因、安非他命，海洛因、安非他命價格都各約3000
    元，都在大肚交流道下來的第一個7-11商店旁邊的空地交付
    毒品。」、「94年9月起至95年5月間，大約交付安非他命2
    次，海洛因大約2次，因為我向『眼鏡』訂購海洛因、安非
    他命，所以陳永成交付給我毒品時，都是外包裝以紙包裹，
    裡面以夾鍊袋盛裝，分開包裝安非他命、海洛因，大小包差
    不多一樣。」、「每包價格各為新臺幣3000元，都在大肚交
    流道下來的第一個7-11商店旁邊的空地交付毒品，時間為94
    年9月至95年5月間，陳永成只有交付給我2次，後來我就沒
    有再吸食。」等語（原審卷第143、152頁）。
  (5)關於陳政宏上揭期間，確有撥打林明雄之行動電話門號，聯
    繫購買海洛因、安非他命之事宜，先後2次，均同時向林明
    雄購買3000元之海洛因及3000元之安非他命各1包，並由陳
    永成、陳佳惠出面交付毒品及收取價金，其購買海洛因、安
    非他命時係混著拿、二樣合在一起購買等情，業據證人陳政
    宏證述在卷，證人陳政宏僅係單純購買毒品施用之人，與林
    明雄等人間並無怨隙，應無故意誣陷之虞，應堪認定。
  (二)證人陳佳惠自94年8月底至94年9月中旬之期間，依照林明雄
    及被告乙○○之指示，前往臺中縣大肚交流道附近之統一超
    商及追分國小後面之散步道等地點，以每包500元、1000元
    、3000元不等之代價，先後交付1包1000元之海洛因1包予王
    煥輪1次、交付1包3000元之海洛因1包予陳政宏1次，及交付
    3000元之安非他命1包予陳政宏1次部分：
  (1)證人陳佳惠於95年9月8日警詢時供稱：「（問：陳永成指證
    你與他一起替林明雄、乙○○送運毒品並販賣毒品是否實在
    ？）實在。」「（問：林明雄、乙○○等二人是否認識？如
    何認識？）我都認識，林明雄我叫他『兄』或『老闆』，乙
    ○○我叫他『嫂子』或『老闆娘』。」「（問：你如何提林
    明雄及乙○○送運毒品？）每天早上7、8點左右，林明雄或
    乙○○均會打電話叫我起床，他們二人供應我交通工具、行
    動電話，然後約定一個地點拿毒品放在我或陳永成身上，如
    有人要毒品，會先跟林明雄或乙○○聯絡後，再由林明雄或
    乙○○聯絡我或陳永成將毒品種類、數量、價格拿到約定地
    點給購買毒品的人，由我及陳永成收錢，完成交易。」「（
    問：販賣種類為何？）有一級毒品海洛因及二級毒品安非他
    命。」「（問：提示前科資料照片，何人叫你出面運送毒品
    的『姐』或『嫂子』的人？）該照片編號四就是叫我出面販
    賣毒品的人。（註：編號四即為被告乙○○）。」等語（見
    警卷第36-40頁）
  (2)證人陳佳惠於95年12月19日檢察官偵訊時供稱：「（問：知
    道藥頭送的東西是毒品？）知道。但是我是不得已的。因為
    我當時快要生小孩，我又沒有錢，所以才會答應幫忙運送毒
    品，一來可以賺錢，二來又可以施用毒品。」「（問：客人
    買毒品的錢是給誰？）是給我，我先收著，然後藥頭一天會
    來跟我收二、三次，所以我很清楚藥頭是在賣海洛因及安非
    他命。」「（問：提示指認相片，裡面有無你剛才所稱的藥
    頭？）我剛才說的藥頭就是彰化縣警察局田中分局95年9 月
    4日調查筆錄後附的指認相片第一頁編號四的人（林明雄）
    就是藥頭。他的本名我不知道，我都叫他『明雄』，第二頁
    編號四的女子（乙○○）就是跟明雄同居的女子，我後來才
    知道他叫乙○○，他也是跟明雄一起賣毒品，客人都是打電
    話給明雄或乙○○，然後我再依他們二人的指定時間、地點
    去送毒品海洛因及安非他命給客人，若明雄比較忙或有事，
    就是由乙○○過來跟我收客人買毒品的錢。」「（問：以上
    所言是否實在？）實在。他們二人跑來找我，叫我幫他們送
    毒品給客人，是我們雙方談好條件後，才答應幫他們將毒品
    拿給客人，跟客人收錢，我幫他們賣毒品給客人很多次，所
    以我不會記錯，印象很深刻。」等語（見95年度偵字第2315
    3號第67-69頁）。
  (3)證人陳佳惠於原審另案（96年度訴字第1315號）中亦供稱：
    「有人打電話給林明雄，他打電話給我，叫我出去，去收錢
    。」、「林明雄給我的一包安非他命都是包裝好，我有收過
    500元，海洛因有收500元、1000元，所以我都是負責拿給買
    毒品的人，再收錢，再將錢拿給林明雄，我沒有接聽電話，
    我也沒有去買毒品」、「．．．我只有8、9月份在那裡，其
    他時間我在生產，我將毒品交給要買的人，只有幾次而已，
    其他都是陳永成、另一名女子賴鈺晴（我不認識她）」、「
    我有指認林明雄、乙○○，但是對於購毒者，我不知道名字
    ，但是確實是有把毒品送去指定地點與指定的人交易。」、
    「我坦承有幫林明雄、乙○○送過海洛因、安非他命給要買
    的人，因為購毒的人是他們接洽，我不認識購毒者」、「王
    煥輪部分我曾經拿過1次海洛因給他，價格1000元，至於另
    外陳政宏部分我拿過1次海洛因、1次安非他命，價格各為10
    00元」等語（原審卷第82、87、89、132、136頁）
  (4)證人陳佳惠於原審審理中則證稱：「（我在警詢所述）是（
    在自由意識下所說）。」、「警察沒有對我刑求但是警察要
    我老實講，我回答我犯錯會老實陳述，警察一直跟我說，被
    告也有參與，並拿照片給我指認，我回答我不確定，警察跟
    我說，有錄音譯文，還有證據，被告跑不掉，要我想清楚，
    警察說沒有講老實話，罪會更重，我會害怕，所以我在警局
    中說謊，事實上都是林明雄打電話給我，要我去送毒品，並
    由他向我收取販毒所得」、「我知道他們2人（指林明雄、
    乙○○）在一起，因為本案才知道他們是同居人」、「（在
    偵查中製作筆錄時）沒有（遭到刑求、強暴脅迫）」、「（
    我在偵查中所述）是（實在）」、「因為林明雄來跟我收錢
    ，被告也有在車上，一般被告都是坐在駕駛座旁邊。」、「
    因為我有瞄到駕駛座旁邊有坐人，而且有看過1、2次，所以
    知道是被告。」、「如果有人打電話給林明雄要買毒品，林
    明雄就會打電話給我，並拿毒品給我，再由我依照林明雄告
    訴我的地點去送貨，販毒的錢就先留在我這邊，林明雄再一
    起來收。」、「林明雄交毒品給我時，被告沒有一起來，收
    錢時被告有一起來。」、「我從94年8月底到9月中旬，幫林
    明雄送毒品，海洛因送5次到10次之間，安非他命送過1次。
    送給王煥輪（一級毒品1次）、陳政宏（一級毒品1次、二級
    毒品1次），這兩個人都是我在法院有看過的人，其他的人
    我記不起來」等語（參原審卷第185、186、187、188頁）。
  (5)證人陳佳惠先後於警詢、偵查及原審法院另案（96年度訴字
    第1315號）中均明確指稱其自94年8月底至94年9月中旬期間
    ，係依照林明雄及被告乙○○之指示，前往臺中縣大肚交流
    道附近之統一超商及追分國小後面之散步道等約定之地點，
    先後幫林明雄及被告送交毒品海洛因、安非他命予王煥輪、
    陳政宏，前後共約5至10次等情綦詳，且其從頭至尾均係以
    共犯身分接受調查訊問，事涉本身之利害關係，衡情以觀，
    其當無故意牽扯被告乙○○入罪，以擴大個人所屬共犯集團
    成員之理，是以，證人陳佳惠指證幫助林明雄與被告乙○○
    販毒之情，應堪採信。又關於證人陳佳惠參與販賣之次數、
    價格及所得，據其指稱前後協助送交毒品海洛因予王煥輪、
    陳政宏及其他不詳姓名年籍之人大約5至10次，本院認為其
    正確之次數既無相關具體事證足憑，即應以最有利於被告之
    最少次數5次為據，而證人陳佳惠指稱所販賣之海洛因販售
    價格為500元至1000元不等，但證人陳政宏業經明確證稱其
    所購買毒品之海洛因價格為3000元，證人陳佳惠該部分所證
    與證人陳政宏前開所證不符，本院認為應以實際購買毒品之
    陳政宏所證較為準確，因此販售予陳政宏部分之毒品海洛因
    應為每包3000元，而經由陳佳惠代為送交毒品海洛因所得之
    價款，包括販售予王煥輪1次1000元、陳政宏1次3000元。從
    而，證人陳佳惠幫助販賣毒品海洛因之販售所得合計應為40
    00元，而由證人陳佳惠出面販賣毒品安非他命僅1次，證人
    陳佳惠指稱該次販售之價款為1000元，但證人陳政宏則證稱
    其係購買3000元，本院亦認為應以實際購毒者之陳述為據，
    因此，由陳佳惠出面販賣毒品安非他命所得價款應為3000元
    。惟因證人陳政宏於原審另案中一再證稱：海洛因與安非他
    命均係混著拿、合在一起購買等語（原審卷第143、152頁）
    ，則該次售予陳政宏海洛因及安非他命部分自應認係同時購
    買。至於證人陳佳惠於原審審理中證稱在警詢中係錯誤指認
    被告，實際販毒者係林明雄云云，惟證人陳佳惠復指稱其先
    前於警詢及偵查中之陳述，係在未受強暴、脅迫或刑求之自
    由意識下所為之陳述，所言均屬實在，其嗣後於原審翻供改
    稱被告未參與販毒云云，應係事後迴護被告之詞，不足採信
    。
  (三)證人王煥輪於94年8月間，有使用其門號0000000000號行動
    電話，撥打電話予林明雄，購買海洛因1包1000元，由陳佳
    惠持往臺中縣大肚交流道附近之統一超商約定地點，送交毒
    品及收取價金部分：
  (1)證人王煥輪於警詢中證稱：「白天、晚上都有交易過，自94
    年6月起至94年9月止購買次數我不記得了，大約是7、8次。
    我有時候是自己開車去或乘坐計程車前往，都約在臺中縣大
    肚鄉○○○○道（附近）往大肚鄉方向右側7- 11超商旁與
    他交易。我先用電話與林明雄聯絡，約定毒品數量、金額及
    地點後他會交代一名女子綽號『小惠』（按即其依照片所指
    認之陳佳惠）或一名男子綽號『阿成』（按即其依照片所指
    認之陳永成）與我交易，或是林明雄綽號『阿雄』親自與我
    交易。當場都有完成交易。」等語（參警卷第82頁）。
  (2)證人王煥輪於偵查中證稱：「我是向林明雄購買海洛因，然
    後林明雄有時自己拿海洛因給我，有時叫第2頁編號2之男子
    及第3頁編號3之女子（按即陳永成及陳佳惠）拿海洛因給我
    ，這二個男、女我不知道他們的名字，我是透過林明雄才認
    識他們，每次我都是用我的手機（號碼忘了）先打電話給林
    明雄（號碼忘了）。然後再約時間及地點，都在臺中縣大肚
    鄉○○○路下去不遠處的7-11商店交易，是在94年7、8月份
    向林明雄購買毒品，我向他買很多次，次數已經忘記了，我
    每次買的金額也忘了。」、「我有用（0000000000號）這支
    手機與林明雄聯絡購買海洛因，該手機都是我在使用。」、
    「若是林明雄本人交海洛因給我的話，我就將錢交給林明雄
    ，若是前揭指認的男子及女子（按即陳永成、陳佳惠）交海
    洛因給我的話，我就將錢交給他們二人」等語（參同上偵卷
    第18、19頁）。
  (3)證人王煥輪於原審審理中證稱：「我在警詢時所述都實在，
    阿雄是否叫林明雄我不知道，另一女、一男交貨給我的人，
    不是庭上的陳永成、陳佳惠」等語（參原審卷第182頁）。
  (4)核諸上情，證人王煥輪於警詢、偵查中均明確指稱向林明雄
    購買毒品海洛因多次，就其向林明雄購買毒品之時間，原證
    稱係在94年6至9月間，後又改稱係在94年7、8月間，佐以證
    人陳佳惠前開所證其係在94年8、9月間送交毒品海洛因予證
    人王煥輪1次等語，則證人王煥輪向林明雄購買毒品海洛因
    之時間應該係在94年8月間，惟證人王煥輪對於其正確之購
    買時間、次數、價格均無法詳實指證，而證人陳永成亦未陳
    述曾經交付毒品予證人王煥輪，則證人王煥輪向林明雄購買
    毒品海洛因之次數，僅能依據證人陳佳惠所證，認定為1次
    、價格1000元。至於證人王煥輪於原審翻異前詞，指稱其於
    警詢及偵查中指述送貨之人並非陳永成、陳佳惠二人云云，
    明顯與證人陳佳惠所證不符，難予採信。
  (四)證人賴鈺晴、陳永成2人依照林明雄及被告乙○○（綽號姐
    仔）之指示，前往臺中縣大肚交流道附近之統一超商等地點
    ，先後將海洛因交予林政揚等人部分：
  (1)證人賴鈺晴於警詢中供稱：「‧‧‧我與陳永成是男女朋友
    」、「他們（指謝富雄、謝全昱、林哲揚）我沒有印象，其
    他要和我交易毒品的都是經由綽號『姐仔』打電話指示我及
    陳永成一起外出至約定地點，與要購買毒品之人交易毒品」
    、「我只有與林哲揚見過1、2次面，其他的我沒有見過」、
    「（交易毒品）都是和（筆錄誤植為『何』）陳永成一起出
    門，大部分都是約定在大肚交流道往大肚方向的7-11統一超
    商或附近處所。」、「完成交易後之金錢都是綽號『大哥』
    及綽號『姐仔』會來我與陳永成租屋之地方或路上碰面時當
    面交給他，每天約交給綽號『大哥』及綽號『姐仔』新臺幣
    5-10萬元不等之現金」、「由要購買毒品之人打電話與綽號
    『大哥』林明雄或『姐仔』乙○○聯絡欲購買毒品事項，再
    由綽號『大哥』林明雄或『姐仔』乙○○打電話告知陳永成
    其毒品放置之地點後再由我們前往該地點拿取毒品，前往約
    定地點交易。都是先向要購買毒品之人收錢，再告知購毒之
    人自行前去（毒品放置處）拿毒品，．．．。」等語（參警
    卷第55、56、57至58頁）。
  (2)證人賴鈺晴嗣於原審另案（96年度訴字第1315號）審理中證
    稱：「我曾經說過稱呼乙○○叫『姐仔』。」、「我僅記得
    有（使用）0000000000（號行動電話門號與『姐仔』聯絡）
    。」、「我確實是打（0000000000）這支電話給乙○○。」
    等語（參原審卷第100、101頁）。
  (3)證人賴鈺晴經原審合法傳喚雖未到庭應訊，然證人賴鈺晴於
    原審另案中既已指述被告即為綽號「姐仔」之人，且曾經撥
    打門號0000000000號行動電話聯繫被告，證人賴鈺晴與被告
    並無任何怨隙，自無蓄意構詞誣陷之理，且證人賴鈺晴與其
    男友陳永成亦為本案之共犯角色，應無故意指摘被告入罪以
    擴大共犯結構，增加個人涉罪程度之理，是以，證人賴鈺晴
    前開於警詢中所證，應該具有相當程度之可信度，且因證人
    賴鈺晴無法傳喚到庭進行詰問，其於警詢時所證，復為證明
    犯罪事實存否所必要，應得採為證據。
  (五)證人林哲揚於95年3月間，以其所使用之行動電話，撥打林
    明雄所使用之門號0000000000號行動電話接洽購買毒品，再
    由陳永成與其女友賴鈺晴前往約定之地點追分示範公墓送交
    毒品及收取價金部分：
  (1)證人林哲揚於警詢中證稱：「我利用我的電話0000000000號
    撥打綽號『眼鏡』（按即其依照片所指認之林明雄）、『姐
    仔』的行動電話門號0000000000號。再跟他約定交易的數量
    及金額、約定地點，然後就『眼鏡』或一名瘦瘦的留長髮的
    女孩子至約定地點與我交易。」、「．．．我95年3月13日
    出監，『眼鏡』得知我出監，於95年3月14日中午主動叫陳
    永成去找我，告訴我『眼鏡』約我在追分示範公墓見面，我
    與『眼鏡』見面後他就主動拿出一包海洛因給我施用，並對
    我說如要購買海洛因可以打行動電話門號0000000000號找他
    購買，從那天起我就開始打行動電話門號0000000000號向『
    眼鏡』購買海洛因，1次購買1000元，同樣約在追分示範公
    墓交易，都是『眼鏡』或一名瘦瘦的留長髮的女孩子（按即
    其依照片所指認之賴鈺晴）與我交易」、「我平均約2、3天
    購買1次。」、「我只記得95年3月16日18時許及95年3月23
    日18時許這2天，我平均2、3天向『眼鏡』、『姐仔』購買
    一次毒品海洛因，購買至95年4月底，『眼鏡』、『姐仔』
    就不願將毒品海洛因賣給我。」、「都是『眼鏡』、『姐仔
    』接聽電話」、「『眼鏡』、『姐仔』2人我只見過『眼鏡
    』，因『眼鏡』與我交易過毒品，我與『姐仔』只有電話通
    話未曾見過，但我知道『姐仔』是『眼鏡』的女朋友」等語
    （參警卷第99、100頁）。
  (2)證人林哲陽於偵查中證稱：「我都是去大肚鄉，向一位綽號
    叫『眼鏡仔』的人買的，其他人的姓名我不知道，我只知道
    『眼鏡仔』的人，他的本名我不清楚，我從今（95）年3月
    向他買過海洛因3、4次，每次約買1000元至2000元，我先用
    我的手機（0000000000）打到『眼鏡仔』的手機（00000000
    00），然後我們再約時間地點交易，對方聽電話的人男生女
    生都有，實際上拿毒品來給我的有男生有女生，都是我當面
    拿錢給拿海洛因來給我的人，每次交易錢都有付清」、「．
    ．．，九月四日的相片第1張編號4的男子（按即林明雄）就
    是我剛才所說的『眼鏡仔』，大部分都是『眼鏡仔』拿海洛
    因給我，‧‧‧我朋友陳永成，曾經有一次『眼鏡仔』叫他
    拿海洛因給我，這次因為我剛服刑出來，『眼鏡仔』沒有給
    我收錢。」等語（參同上偵卷第51頁）。
  (3)證人林哲揚嗣於原審另案（96年度訴字第1315號）審理中證
    稱：「（海洛因是）向綽號『眼鏡』取得。」、「我打電話
    給『眼鏡』向他拿海洛因。」、「他自己一人（送毒品給我
    ）。」、「先前是『眼鏡』拿給我吃，後來有（買）1、2次
    ，是1000元。」、「（是否見過在庭的乙○○？）沒有，我
    只有見過陳永成，陳永成是我同鄉。」、「（在警詢筆錄中
    表示你曾向陳永成的女朋友購買海洛因？）沒有。」等語（
    參原審卷第124、125頁）。
  (4)觀諸上情，證人林哲揚於95年3月間，曾以其所使用之行動
    電話，撥打林明雄所使用之門號0000000000號行動電話，洽
    妥購買海洛因事宜後，由林明雄指示陳永成前往約定之地點
    追分示範公墓，送交毒品及收取價金等情，應堪認定。又關
    於交易毒品海洛因之次數及販售價格，證人林哲揚先後陳述
    不一，本院認為應以證人林哲揚所證之最少次數即1次、及
    最低價格每包1000元據以認定，較有利於被告；另外，對於
    實際前往約定交貨地點送交毒品海洛因之人，證人林哲揚曾
    於偵查中具結證稱有男、有女等語，其後於原審另案中雖否
    認有向陳永成之女友賴鈺晴購買過毒品海洛因，惟證人賴鈺
    晴於警詢中亦經供明其有和陳永成一同送交毒品予證人林哲
    揚之情，是以，證人林哲揚指稱未向賴鈺晴購買毒品海洛因
    云云，顯然不實。
  (六)證人杜佩斯以0000000000號行動電話，撥打被告使用之0000
    000000號行動電話，分別於95年4月24日、95年4月26日、95
    年4月29日、95年5月8日先後購買海洛因5000元、5000元、3
    000元、5000元，另於95年5月3日購買安非他命7500元、95
    年5月8日購買海洛因5000元，由杜佩斯自行前往約定之地點
    拿取或由證人陳永成將毒品持往交易部分：
  (1)證人杜佩斯於警詢中證稱：「（毒品海洛因、安非他命）是
    向我大肚鄉朋友綽號『眼鏡』、『姐仔』購得。」、「利用
    我的電話0000000000號撥打綽號『眼鏡』、『姐仔』的行動
    電話門號0000000000、0000000000、0000000000、00000000
    00號等4支與『眼鏡』、『姐仔』聯絡。再跟他約定交易的
    數量及金額、地點，然後『眼鏡』就叫陳永成（阿成）或陳
    佳惠（阿惠）至約定地點與我交易，每次都有交易完成」、
    「我從93年底開始向綽號『眼鏡』購買一級毒品海洛因及二
    級毒品安非他命，每次購買新臺幣1000元至5000元不等，都
    約定在大肚鄉追分示範公墓交易及大肚交流道往大肚方向第
    一個7-11超市」、「我每個月向綽號『眼鏡』、『姐仔』大
    約購買毒品5次左右」、「我只記得警方提供電話譯文中之
    日期有向綽號『眼鏡』、『姐仔』購買一級毒品海洛因及二
    級毒品安非他命（如譯文95年4月22日21時55分等），其他
    時間我記不得」、「『眼鏡』偶爾接聽電話接洽購買毒品，
    大部分是『姐仔』接聽電話接洽購買毒品」、「交易毒品時
    光線良好，我能清楚辨識林明雄『眼鏡』、乙○○『姐仔』
    、陳永成『阿成』及陳佳惠『阿惠』面貌」、「我與林明雄
    在廟裡認識後開始向他購買毒品約2年多之久，與乙○○『
    姐仔』、陳永成『永成』及陳佳惠『阿惠』因交易毒品認識
    ，均無債務或仇恨。」等語（參警卷第66、67、69頁）。
  (2)證人杜佩斯於偵查中證稱：「我都是去大肚，向一位『姐仔
    』買的，她的名字我不清楚，我約向她買過海洛因5次以上
    ，我何時開始向她買海洛因不記得了，每次買的數量不一定
    ，我先用我的手機0000000000打給『姐仔』的手機，她的手
    機號碼我忘了，然後我們再約時間地點交易，我打電話對方
    是女生，實際上拿毒品來給我的有男生有女生，都是我當面
    拿錢給他們，他們當面拿海洛因給我。」等語（參同上偵卷
    第32頁）。
  (3)證人杜佩斯嗣於原審另案（96年度訴字第1315號）審理中證
    稱：伊所施用之海洛因，是直接向一個在大肚巷子的不知道
    什麼宮廟取得，伊是向「姐仔」購買毒品，但是沒有見過「
    姐仔」，我是到1個筒子之處將錢放進筒子，10分鐘後再去
    拿毒品，在警詢中所說聯絡買毒品之電話，以前應該有打過
    ，伊一向都是施用海洛因，所以沒有購買過安非他命，只有
    在朋友施用時伊才會順便施用，曾向陳永成購買過海洛因，
    次數沒有印象等語（參原審卷第117至119頁）。
  (4)佐以，杜佩斯所使用之0000000000號行動電話先後於95年4
    月22日21時55分23秒、95年4月24日13時26分38秒、95年4月
    24日13時44分42秒、95年4月26日13時09分33秒、95年4月26
    日13時27分48秒、95年4月29日19時13分11秒、95年4月29日
    19時30分33秒、95年5月3日13時15分17秒、95年5月8日11時
    38分46秒、95年5月8日12時43分10秒撥打門號0000000000號
    行動電話向綽號「姐仔」之成年女子購買毒品，此有彰化縣
    警察局田中分局執行通訊監察現譯表在卷可稽（參警卷第71
    至73頁），證人杜佩斯亦於警詢中證稱：「（0000000000與
    0000000000號行動電話通訊監察之譯文）是我跟乙○○『姐
    仔』之通話內容。」、「是我要向乙○○『姐仔』購買第一
    級毒品海洛因及二級毒品安非他命之通話內容。」、「（譯
    文中要購買毒品海洛因及安非他命）均有完成交易，每次約
    1000元至5000元不等。」、「我撥打電話給乙○○『姐仔』
    購買一級毒品海洛因及二級毒品安非他命後，乙○○『姐仔
    』就叫陳永成『阿成』至約定地點與我交易。」等語（參照
    警卷第69、70頁）；嗣於偵查中亦證稱：「這是我沒有錯（
    指上開通訊監察譯文表中0000000000號該電話），內容是我
    要跟對方買海洛因的意思，每次買多少錢都不一樣。」等語
    （參同上偵卷第32頁）。
  (5)由此可知，證人杜佩斯確實有使用其門號0000000000號行動
    電話，撥打被告即綽號「姐仔」之人所使用之門號00000000
    00號行動電話，聯繫購買毒品海洛因、安非他命之事宜，於
    95年4月24日購買海洛因5000元、95年4月26日購買海洛因50
    00元、95年4月29日購買海洛因3000元、95年5月3日購買安
    非他命7500元、95年5月8日購買海洛因5000元，待談妥交易
    數量、價格及約定地點後，再由證人杜佩斯自行前往約定之
    地點拿取或指定由陳永成送交毒品。
  (七)陳永成依照林明雄及被告之指示，前往臺中縣大肚交流道附
    近之統一超商等地點，先後交付毒品海洛因予購買毒品之人
    部分：
  (1)證人陳永成先於警詢中供稱：「綽號『阿雄』及『阿雄』女
    友乙○○平日販賣第一級毒品海洛因及第二級毒品安非他命
    ，我只是幫忙他2人送毒品給前來購毒品之不特定人。」、
    「平日綽號『阿雄』及『阿雄』女友乙○○分持0000000000
    、0000000000、0000000000、0000000000、0000000000、00
    00000000、0000000000等多支行動電話（因經常更換電話，
    其餘號碼已不記得）供不特定人打電話聯絡約定毒品種類、
    數量、價錢及確認對方後約定交易地點，再打電話與我聯絡
    通知我將毒品送到約定地點一手交錢一手交貨。等拿到錢約
    一定數目後，再轉交綽號『阿雄』或『阿雄』女友乙○○。
    」、「陳佳惠與我在94年底2人都是替林明雄、乙○○運送
    毒品。」等語（參警卷第45至46、49頁）。
  (2)證人陳永成於原審另案（96年度訴字第1315號）審理中供稱
    ：「我是將海洛因交付給購買的人，我是為林明雄、乙○○
    而賣，但實際上應該是林明雄在賣，安非他命部分我沒有幫
    他們送過。」等語（參原審卷第132頁）。
  (3)證人陳永成嗣於原審審理中證稱：「（如何認識被告？）因
    被告開設神壇」、「（毒品是由）綽號叫『眼鏡』的成年男
    子（所提供販賣）」、「（我在警局製作筆錄時，）沒有（
    遭到刑求、恐嚇脅迫）」、「（被告與『眼鏡』該男子是）
    同居關係。」、「我開庭只有說到『眼鏡』，並沒有說到『
    嫂子』乙○○。」等語（參原審卷第189、190頁）。
  (4)觀諸證人陳永成先後於警詢及原審所證可知，證人陳永成除
    於警詢中指述被告參與販毒外，其後於原審另案（96年度訴
    字第1315號）及於本案原審審理中均未指述被告有參與林明
    雄之販毒行為，惟參酌陳永成之女友即證人賴鈺晴於上開原
    審另案中作證時，業經明確指證被告即為綽號「姐仔」之人
    ，其曾經以電話與之聯繫，核與其在警詢中所證述並無不符
    ，且證人賴鈺晴係證人陳永成之女友，雙方關係親密，證人
    賴鈺晴當無刻意將其男友即證人陳永成牽扯入案之理，證人
    賴鈺晴於警詢中既然明確指稱其與陳永成共同參與林明雄及
    被告之販毒出面送交毒品無誤，證人陳永成於原審所證其並
    未提及被告亦共同販毒云云，應係事後迴護被告之詞，不足
    採信，是以，證人陳永成與其女友即證人賴鈺晴共同參與林
    明雄及被告販賣毒品之犯行，應堪認定。
  (八)證人謝全昱於95年4月19日撥打電話予被告乙○○接洽購買
    海洛因事宜後，即由被告乙○○指示賴鈺晴前往臺中縣大肚
    交流道附近之統一超商之約定地點交易，將海洛因1包3500
    元送交謝全昱並收取價金部分：
  (1)證人謝全昱於警詢中證稱：「我透過我一位朋友綽號『阿佑
    』，向一位綽號『大姐』的女子購買第一級毒品海洛因施用
    。」、「由我與我朋友綽號『阿佑』共同向綽號『大姐』購
    買，共購買過20次左右，都是由我或『阿佑』利用我的行動
    電話0000000000號撥給0000000000號與一名我稱為『大姐』
    的女子聯絡後，約定時間、地點交易，再由另一名女子（按
    即其依照片所指認之賴鈺晴）或另一名男子（按即其依照片
    所指認之陳永成）出面與我交易。」、「都是由綽號『大姐
    』指定（交易地點），大都是在大肚交流道往大肚方向沙田
    路一段路旁之7-11統一超商旁。交易時間白天及晚上都有，
    光源充足，可以清楚確認他們。」、「（向綽號『大姐』購
    買20次左右）都有完成交易，購買金額新臺幣1000元至3500
    元不等。」等語（參警卷第113、114、115頁）。
  (2)證人謝全昱於偵查中證稱：「海洛因都是我跟我朋友林俊佑
    一起去大肚鄉的路邊交易買的，對方我不認識，對方是林俊
    佑的朋友，每次我先去找林俊佑，林俊佑再用我的手機（00
    00000000這支號碼是我在用）跟對方（號碼不知道）聯絡，
    然後再約時間、地點交易，聯絡都是林俊佑在跟對方談，我
    都沒有談，大約跟對方買過10幾次，每次約買海洛因1000元
    至3000元不等，都是林俊佑當面交現金給對方，對方再將海
    洛因給林俊佑，林俊佑再將海洛因給我，我只看過對方1、2
    次而已，但不是看得分清楚，對方有時是男的，有時是女的
    。」、「（田中分局95年9月4日陳政宏調查筆錄後附的指認
    照片4張，第3張編號2的男生＜按即陳永成＞）是當初賣海
    洛因給我的人沒有錯，我跟他買過1次，這次是我自己去買
    ，在大肚鄉我將錢給他，然後他將海洛因丟在路邊，然後我
    再去撿，他叫什麼名字我不知道。」等語（參同上偵卷第23
    、24頁）。
  (3)證人謝全昱嗣於原審另案審理中證稱：伊有使用門號000000
    0000號行動電話，向「姐仔」購買毒品海洛因，但「姐仔」
    的行動電話門號伊已忘記，田中分局通訊監察譯文中係友人
    陳俊佑以其電話向「姐仔」購買海洛因3500元，伊一直在車
    上，並未下車，所以不清楚交貨之人，伊沒有見過乙○○、
    陳永成等語（參原審卷第113至115頁）。
  (4)參以證人謝全昱所使用門號0000000000號行動電話於95年4
    月19日14時05分26秒，撥打門號0000000000號行動電話向綽
    號「大姐」之成年女子購買毒品，此有通聯調閱查詢單（參
    警卷第121頁）、彰化縣警察局田中分局執行通訊監察現譯
    表（參警卷第123頁）在卷可稽；證人謝全昱亦於警詢中證
    稱：「95年4月19日14時05分26秒由行動電話00000 00000號
    撥給0000000000號是我本人的通話內容沒有錯」、「（通話
    內容中所說『同樣3500』的意思）是我要向綽號『大姐』購
    買第一級毒品海洛因，數量是和上次購買的數量一樣，新臺
    幣3500元之意思。」、「（該次交易）有完成。」、「是賴
    瓊雯（即賴鈺晴）出面與我交易。」等語（參警卷第113、1
    18頁）；其後於偵查中證稱：「95年4月19日14時（筆錄誤
    植為4時）05分26秒，這通電話是先前對方傳簡訊告訴我對
    方的電話，然後我再回撥打給對方，說我要跟對方買3500元
    的海洛因，這次有交易到。」等語（參同上偵卷第24頁）。
  (5)觀諸上情，證人謝全昱於警詢及偵查中均指稱95年4月19日
    係其個人撥打電話向綽號「姐仔」之女子購買海洛因一包
    3500元至為明確，其嗣後於原審另案（96年度訴字第1315號
    ）審理中翻異前詞，改稱係友人林俊佑要購買云云，顯然不
    實，無從採信。本件證人謝全昱於95年4月19日有撥打電話
    予綽號「姐仔」之被告乙○○接洽購買海洛因之事宜後，即
    由被告乙○○指示賴鈺晴前往臺中縣大肚交流道附近之統一
    超商之約定地點交易，將毒品3500元之海洛因1包送交謝全
    昱並收取價金等情，應堪認定。
  (九)證人謝富雄自94年12月間起至95年5月間止，以其所使用之
    行動電話，撥打被告乙○○所使用之0000000000號行動電話
    ，接洽購買毒品海洛因事宜後，由陳永成、賴鈺晴前往臺中
    縣大肚交流道附近之約定地點交易，先後將價格分別為1000
    元、2000元之海洛因各1包送交謝富雄並收取價金；另自94
    年12月間起至95年5月26日止，以其所使用之行動電話，撥
    打被告乙○○所使用之0000000000號行動電話，接洽購買毒
    品安非他命之事宜後，即由陳永成、賴鈺晴前往臺中縣大肚
    交流道附近之統一超商之約定地點交易，先後販賣價格分別
    為1000元、2000元；嗣於95年5月26日上午11時25分，謝富
    雄依約到達毒品交易現場，撥打上開電話後，乙○○指示已
    先將二級毒品安非他命放置於上開7-11商店電線桿旁一個香
    菸盒內，由謝富雄將二級毒品安非他命取出後，再將購買二
    級毒品安非他命之3000元放入香煙盒內，完成交易部分：
  (1)證人謝富雄於警詢中證稱：「我曾購買過5次，我都利用我
    的行動電話0000000000撥打0000000000及0000000000號與一
    名我稱為『姐仔』之人聯絡後，再約時間地點交易。」、「
    我與陳永成交易過3次，與賴瓊雯（即賴鈺晴）交易過2次。
    」、「我約從95年3月後才開始向『姐仔』購買毒品，確實
    時間我忘了，地點都是大肚鄉○○路○段7-11超商附近，透
    過陳永成與賴瓊雯（即賴鈺晴）與我交易，我每次購買安非
    他命新臺幣1000元至3000元不等，每次均有完成交易，交易
    時光線良好，均能看清與我交易之人。」等語（參警卷第
    128 、129頁）。
  (2)證人謝富雄於偵查中證稱：「我從94年12月間開始到今年我
    6月去關（筆錄誤植為去開），我都是向一個『姐仔』的人
    買海洛因及安非他命，我沒有向其他人買海洛因、安非他命
    ，我都是用我的手機（0000000000）打到她的手機（號碼我
    忘了），先約時間、地點，然後再當面交貨，交貨時她是叫
    小弟拿給我的，我沒有看過她的人，每次都買2000元至3000
    元不等，1次都買一樣而已，海洛因比較少，交貨地點都是
    約在烏日交流道附近的7-11超商門口交易，我約向她買過4
    、5次。」、「（田中分局95年9月4日陳政宏調查筆錄後附
    的指認相片4張，第3張編號2之人，按即陳永成）就是每次
    我跟『姐仔』約好時間、地點後，當面拿海洛因及安非他命
    給我的人，這個人的本名我不清楚。」等語（參同上偵卷第
    28、29頁）。
  (3)證人謝富雄嗣於原審另案（96年度訴字第1315號）審理中證
    稱：伊以所使用之0000000000號行動電話撥打門號00000000
    00號行動電話，向「姐仔」購買海洛因，田中分局警詢筆錄
    之最後一張通訊譯文（按即田中分局警卷最後一頁之執行通
    訊監察現譯表，亦即95年5月26日該通電話之通話內容），
    是伊打電話向「姐仔」購買安非他命，送貨的人將貨物丟到
    便利商店旁邊的柱子，是誰送去的，伊不知道，伊也沒有親
    眼看到，交易的方式，電話中就聯絡好了，伊只有向陳永成
    拿過毒品海洛因三次，沒有向賴鈺晴拿過，伊自95年1、2月
    到5月間，共買過3次毒品海洛因，價格1包1000元，每次購
    買1至2包，交易地點係在大肚交流道下來往大肚的省道附近
    第1間或第2間或第3間7-11統一超商或大賣場，購買毒品之
    款項每次約1000元或2000元，均當場交付陳永成，伊也有向
    「姐仔」買過安非他命1、2次等語（參原審卷第107至112頁
    ）。
  (4)證人謝富雄於原審上開另案審理中改稱：「應該我在檢察官
    的陳述較為正確。」、「（究竟陳永成有無交付安非他命給
    你？）有2次，價格每次為2000元。」、「（你自己施用的
    海洛因、安非安命究竟向何人購買？）姐仔。」、「她表示
    要叫小弟送出來，即為1名男子，即為在場被告陳永成。」
    、「海洛因至少交付2、3次，每次至少以2000元購買1包，
    每包重量不清楚。」、「（海洛因）都在烏日交流道7-11店
    交付。」、「（安非他命交付）地點也是相同，安非他命也
    有2次左右，每包都是以2000元計，時間也是大概在94年12
    月到95年4、5月，因為我6月初就已經入監服刑。」等語（
    參原審卷第142、148、149頁）。
  (5)證人謝富雄於原審審理中則證稱：「（毒品）我是打電話向
    『姐仔』的女子買的。」、「『姐仔』都是叫小弟（即庭上
    的陳永成）送貨過來。」、「．．．大多是約在大肚交流道
    下的統一超商（交貨）。」、「（你）是否係使用00000000
    00號行動電話聯絡購買毒品？）是。」、「（是從94年12月
    到95年6月連續多次向『姐仔』購買毒品？）是。」、「（
    海洛因）1小包1000元。」、「（安非他命）1小包1000元。
    」、「我有1次買1包3000元的，量比較多，就是3小包的量
    包成1包。」、「（我的電話）是（0000000000，對方所使
    用的電話是0000000000），聯絡方式都一樣。」、「（總共
    向『姐仔』購買）一級毒品海洛因至少2、3次，應該是2次
    ，分別是1000元、2000元。二級毒品是3次，3000元1次、
    2000元1次，另外1次1000元。」、「我是在95年6月入監，
    最後一次購買時間是在95年4、5月間，我確定6月份沒有購
    買毒品。最後一次購買二級毒品安非他命，就是95年5月26
    日被監聽到的那次。最後一次購買一級毒品海洛因，我忘記
    了，但是是在最後一次購買安非他命之前就對了。」等語（
    參原審卷第178、179、181頁）。
  (6)參以，證人謝富雄所使用之0000000000號行動電話於95年5
    月26日11時25分47秒，撥打門號0000000000號行動電話向綽
    號「姐仔」之成年女子購買毒品，此有通聯調閱查詢單（參
    照警卷第136頁）、彰化縣警察局田中分局執行通訊監察現
    譯表（參照警卷第137頁）在卷可稽；證人謝富雄亦於警詢
    中證稱：「該內容是我向『姐仔』購買毒品時與『姐仔』通
    話之內容。」、「我是向『姐仔』購買二級毒品安非他命，
    購買新臺幣3000元，這次交易是『姐仔』先將二級毒品安非
    他命放置於第二個7-11商店電線桿旁一個香菸盒內，我將二
    級毒品安非他命取出後，再將購買二級毒品安非他命之新臺
    幣3000元放入香煙盒內，我就離開。我於通話內容所說之『
    是不是糖果』，該『糖果』是表示安非他命之意思。」等語
    （參警卷第130、131頁）；其後於偵查中仍證稱：「這次的
    意思是我要向『姐仔』買安非他命，糖果是指安非他命，這
    次我有買到安非他命。」等語（參同上偵卷第28頁）。證人
    謝富雄自94年12月間起至95年5月26日止，以其所使用之行
    動電話，撥打被告所使用之0000000000號行動電話，接洽購
    買海洛因、安非他命事宜後，由被告乙○○指定陳永成、賴
    鈺晴前往臺中縣大肚交流道附近之約定地點交易，先後2次
    將價格分別為1000元、2000元之海洛因各1包，及先後3次將
    毒品安非他命各1包價格分別為3000元、2000元、1000元之
    安非他命各1包送交證人謝富雄並收取價金等情，事證至明
    。
  (十)被告乙○○即為綽號「姐仔」之女子：
  (1)證人陳佳惠、陳永成、賴鈺晴、杜佩斯於警詢中均曾依據警
    局留存之被告前科檔案照片，據以指認被告即為綽號「姐仔
    」之女子，（參警卷第39、41頁、第46、52頁、第57、63頁
    、第68、77頁）；且證人陳佳惠於原審上開另案中明確供稱
    ：「我坦承有幫林明雄、乙○○送過海洛因、安非他命給要
    買的人，因為購毒的人是他們接洽，我不認識購毒者。」等
    語（參原審卷第132頁），證人賴鈺晴亦於原審上開另案中
    證稱：「我曾經說過稱呼乙○○叫做『姐仔』。」等語（參
    原審卷第100頁），證人陳佳惠、賴鈺晴均明確指證被告即
    為與林明雄共同販毒綽號「姐仔」之女子；再者，證人陳政
    宏所指述林明雄用以聯絡販毒使用之行動電話門號，其中之
    「0000000000」號行動電話，亦經證人賴鈺晴於原審上開另
    案審理中當庭確認曾經撥打該號電話聯絡被告（參原審卷第
    101頁），被告否認曾經使用過林明雄用以聯絡販毒之行動
    電話，顯然不實；復以，被告自承係林明雄之同居女友，且
    有在臺中縣大肚鄉○○路其住處設神壇，亦與證人杜佩斯、
    陳佳惠、賴鈺晴、陳永成所指綽號「姐仔」該女子之條件相
    符，被告既然無法提出林明雄其他女友之資料，自堪認定林
    明雄之同居女友綽號「姐仔」之女子即為被告乙○○。
  (2)對於檢察官及被告選任辯護人聲請將監聽錄音光碟中「姐仔
    」之聲音與被告本人之聲音，檢送聲紋鑑定比對部分，內政
    部警政署刑事警察局鑑識科聲紋組鑑定人員表示，必須將紀
    錄媒體（如監聽光碟）逐字翻譯，待鑑定人員先行比對樣本
    是否符合比對之需求（如：比對樣本要超過40字、錄音要清
    晰沒有干擾、比對聲頻範圍要夠等），前開要件均符合後，
    再行通知當事人前往錄音比對，經原審徵詢負責監聽及製作
    監聽譯文之彰化縣警察局田中分局承辦員警表示，因監聽被
    告之期間很長，通聯電話數量很多，無法將所有監聽光碟都
    逐字翻譯，只擷取渠等認為與案情有關之重要電話譯文，此
    有原審公務電話紀錄2份在卷為憑（參原審卷第203、204頁
    ），且經本院前審再送請法務部調查局及警政署刑事警察局
    鑑定結果亦均因語音樣品品質不佳而無從鑑定（參本院上訴
    審卷第82、98頁），然本院評估結果，認為依憑現有事證，
    業已足以認定被告即為綽號「姐仔」之女子，應無再行要求
    承辦員警製作監聽錄音光碟之逐字譯文後再行檢送與被告本
    人之聲音進行比對聲紋鑑定之必要。
  (十一)按我國查緝販賣毒品海洛因、安非他命執法甚嚴，對於販賣
    海洛因、安非他命者尤科以重度刑責，又販賣海洛因、安非
    他命既係違法行為，當非可公然為之，亦無公定價格，且容
    易分裝並增減份量，而每次買賣之價量，可能隨時依雙方關
    係深淺、資力、需求量及對行情之認知、來源是否充裕、查
    緝是否嚴謹、購買者被查獲時供述購買對象之可能風險之評
    估等情形，而異其標準，非可一概而論；販賣之利得，除被
    告坦承犯行或價量俱臻明確外，委難察得實情，販賣之人從
    價差或量差中牟利之方式雖異，其意圖營利之販賣行為則同
    一。是以因海洛因、安非他命均量微價高，販賣者率有暴利
    可圖，苟非意圖販賣營利，一般人焉有可能甘冒重度刑責而
    提供海洛因、安非他命。被告乙○○所辯，與現有事證不符
    ，應係事後卸責之詞，要難採信。事證明確，其犯行洵堪認
    定。再，本件雖未扣得任何毒品，惟查：販賣毒品乃法律所
    嚴格禁止之行為，販毒者及購毒者自無由在對話內容間刻意
    顯現毒品的種類，而使自己有遭受查緝之可能，而未明確表
    示所購買者係何種毒品，然依卷附錄音譯文所示，證人杜佩
    斯及謝富雄分別以「糖果」「糖仔」特別指稱所欲購買之毒
    品為第二級毒品安非他命，參酌毒品買受人即證人王煥輪自
    82年間起即有多次毒品前科；證人謝全昱（原名謝承育）自
    89年間起有多次毒品前科；證人謝富雄自79年間起，有多次
    毒品前科紀錄；證人杜佩斯自93年間開始，有多次毒品前科
    紀錄；證人林哲揚自82年間開始，有多次毒品前科紀錄等情
    ，有各該前案紀錄表附本院卷可考，彼等均有相當之吸毒經
    驗與歷史，被告等人所販賣者如非毒品海洛因或第二級毒品
    安非他命，如何得以解除對毒品之依賴感，彼等又焉會以上
    開價金購買？是尚難以未有毒品扣案為被告有利之認定。再
    辯護意旨雖以本院96年度上訴字第2690號判決，就證人陳佳
    惠、陳永成販賣毒品予杜佩斯、林哲陽、謝全昱、謝富雄部
    分為無罪諭知，被告自不可能與之共犯云云，然查，依上開
    之證據說明，本院已引用相關供述證據及就證據之取擇，詳
    述如前，自不受該判決認定之拘束，均併予敘明。
四、被告行為後，刑法及刑法施行法業於94年2月2日修正公布，
    並於95年7月1日施行。按行為後法律有變更者，適用行為時
    之法律，但行為後之法律有利於行為人者，適用最有利於行
    為人之法律，現行刑法第2條第1項定有明文。此條規定乃與
    刑法第1條罪刑法定主義契合，而貫徹法律禁止溯及既往原
    則，係規範行為後法律變更所生新舊法律比較適用之準據法
    ，是刑法第2條本身雖經修正，但刑法第2條既屬適用法律之
    準據法，本身尚無比較新舊法之問題，應一律適用裁判時之
    現行刑法第2條規定以決定適用之刑罰法律，先予辨明。又
    以本次刑法修正之比較新舊法，應就罪刑有關之共犯、未遂
    犯、想像競合犯、牽連犯、連續犯、結合犯，以及累犯加重
    、自首減輕暨其他法定加減原因（如身分加減）與加減例等
    一切情形，本於統一性及整體性原則，綜其全部罪刑之結果
    而為比較，亦有最高法院95年度第8次刑事庭會議決議可資
    參照。按：
  (一)刑法第28條共犯之規定，於94年2月2日修正公布、95年7月1
    日施行前之規定為：「二人以上共同實施犯罪之行為者，皆
    為正犯」，修正施行後之規定則為：「二人以上共同實行犯
    罪之行為者，皆為正犯」，揆諸本條之修正理由係為釐清陰
    謀共同正犯、預備共同正犯、共謀共同正犯是否合乎本條規
    定之正犯要件。而本件被告所為前開共同販賣第一、二級毒
    品之犯行，既屬實行犯罪行為之正犯，不論依修正施行前後
    之刑法第28條規定論擬，並無不同，自無新舊法比較適用之
    問題，應逕行適用修正後刑法第28之規定。
  (二)被告多次販賣第一、二級毒品之犯行，均係時間緊接，所觸
    犯均為構成要件相同之罪名，顯均係基於概括犯意反覆為之
    ，而修正後刑法業已刪除連續犯之規定，考諸該規定刪除後
    ，除法理上合於接續犯、包括一罪之情形仍可認為構成單一
    之犯罪外，其餘數犯罪行為之情形，即應依刑法第51條之規
    定予以分論併罰，此刪除雖非犯罪構成要件之變更，但顯已
    影響行為人刑罰之法律效果，自屬法律有變更。依修正前刑
    法，本件被告之前開販賣第一、二級毒品之犯行，得分別論
    以連續犯，並得加重其刑至二分之一，然依修正後之刑法，
    各該行為，均應併合處罰，依修正後刑法第2條第2項之規定
    ，比較新、舊法適用結果，仍應適用被告行為時之法律，即
    修正前刑法而論以連續犯，對被告較為有利。
  (三)被告行為時，關於死刑之減輕規定，修正前刑法第64條第2
    項係規定「死刑減輕者，為無期徒刑，或為十五年以下十二
    年以上有期徒刑。」，修正後刑法第64條第2項則規定「死
    刑減輕者，為無期徒刑。」；又關於無期徒刑之減輕規定，
    修正前刑法第65條第2項係規定「無期徒刑減輕者，為七年
    以上有期徒刑。」，修正後刑法第65條第2項則規定「無期
    徒刑減輕者，為二十年以下十五年以上有期徒刑。」，比較
    新舊法適用結果，自以適用修正前刑法第64條第2項、第65
    條第2項之減刑規定對被告較有利。
  (四)綜合上述各條文修正前、後之比較，揆諸前揭最高法院決議
    及修正後刑法第2條第1項前段、後段規定之「從舊、從輕」
    原則，綜其全部罪刑之比較，自應一體適用被告行為時之法
    律，即修正前刑法之相關規定，予以論處。
五、核被告所為，係犯毒品危害防制條例第4條第1項之販賣第一
    級毒品罪、同條第2項之販賣第二級毒品罪。被告各次販賣
    前持有第一、二級毒品之低度行為，應分別為販賣第一、二
    級毒品之高度行為所吸收，均不另論罪。被告與林明雄、陳
    永成、陳佳惠、賴鈺晴就前開犯行間，有犯意聯絡及行為分
    擔，為共同正犯。被告先後多次販賣第一、二級毒品之犯行
    ，各均時間緊接，觸犯犯罪構成要件相同之罪名，顯均係基
    於概括犯意而反覆為之，為連續犯，應依修正前刑法第56條
    之規定，分別論以一罪。其中被告先後2次同時販售海洛因
    及安非他命予陳政宏部分係屬一行為觸犯二罪名之想像競合
    犯，應依刑法第55條前段規定從一重之連續販賣第一級毒品
    罪處斷，並就罰金刑部分加重其刑（因販賣第一級毒品罪之
    法定本刑為死刑及無期徒刑，依刑法第64條第1項、第65條
    第1項之規定，均不得加重）。被告先後販賣第一、二級毒
    品之販售所得合計僅5萬2千元，尚非鉅額，且實際販售出之
    毒品數量，較諸販毒集團尚屬零星小額，而被告僅係單純販
    賣毒品，並無施用強暴、脅迫之不法手段，被告所犯之販賣
    第一毒品罪，其最輕法定本刑為無期徒刑，本院認為法重情
    輕，縱使分別量處法定最低刑度之無期徒刑，仍嫌過重，爰
    依刑法第59條之規定，予以酌減（按刑法第59條關於刑之酌
    減之規定，亦於94年2月2日修正公布，於95年7月1日生效施
    行，惟因該條規定，為法院就刑之酌減審認標準見解之明文
    化，非屬法律之變更，自無刑法第2條第1項新舊法比較適用
    之問題，此有最高法院95年5月23日刑事庭第8次會議決議可
    資參照）。原審以事證明確而對被告論罪科刑，固非無見，
    惟查：被告與林明雄等人販賣毒品海洛因及安非他命予證
    人陳政宏部分係同時販賣，應依想像競犯論處，業如上述，
    原審認係分別販售而論以數罪，容有未洽。按毒品危害防
    制條例第19條第1項固規定「犯第4條至第9條、第12條、第
    13條或第14條第1項、第2項之罪者，其供犯罪所用或因犯罪
    所得之財物，均沒收之，如全部或一部不能沒收時，追徵其
    價額或以其財產抵償之」。但共同正犯之犯罪所得為現款時
    ，因係合併計算，且於全部或一部不能沒收時，以其財產抵
    償之，為避免執行時發生重複沒收、抵償之情形，故各共同
    正犯之間係採連帶沒收主義，於裁判時應諭知連帶沒收，不
    得就全體共同正犯之總所得，對各該共同正犯分別重複諭知
    沒收（最高法院95年度台上字第6051號判決要旨參照）。原
    審就被告販毒所得財物僅諭知沒收，未依上旨宣告連帶沒收
    ，亦屬不當。原判決誤認被告與陳佳惠等人共同販賣毒品
    海洛因各500元3名不詳姓名年籍之人（詳見後述）。被告否
    認犯行執詞上訴，雖非可採，然原審既有上揭可議，仍屬無
    可維持，應由本院將原判決撤銷改判。爰審酌被告與其同居
    男友林明雄共同販賣第一、二級毒品，並利用陳永成、陳佳
    惠、賴鈺晴等人出面送交毒品，藉以牟取不法利益，被告販
    售提供毒品之行為，致使一般吸用毒品者，沈迷於毒癮而無
    法自拔，直接戕害國民身心健康，間接危害社會治安，敗壞
    社會善良風氣，其實際之危害程度頗為深遠，且被告犯罪後
    ，猶飾詞矯辯，否認犯行，未見悔意，犯後態度不佳，而被
    告實際販賣之時間長達10個月，惟因販售數量不多，及獲取
    之利益非鉅等一切情狀，量處如主文第2項所示之刑。
六、從刑沒收部分：
  (一)按毒品危害防制條例第19條第1項規定，犯該條例第4條至第
    9條、第12條、第13條或第14條第1項、第2項之罪者，其供
    犯罪所用或因犯罪所得之財物，均沒收之，如全部或一部不
    能沒收時，追徵其價額或以其財產抵償之。本規定所稱「追
    徵其價額」者，必限於所沒收之物為金錢以外之其他財物而
    無法沒收時，始應追徵其價額，使其繳納與原物相當之價額
    。如所得財物為金錢而無法沒收時，應以其財產抵償之，而
    不發生追徵價額之問題（最高法院93年台上第2743號裁判參
    照）。又按毒品危害防制條例第19條第1項規定，犯販賣毒
    品罪者，其犯罪所得之財物均沒收之，係採義務沒收主義。
    故販賣毒品所得之對價，不問其中成本若干，利潤多少，均
    應全部諭知沒收，貫徹政府查禁煙毒之決心，以符立法本旨
    （最高法院91年度台上字第2419號判決意旨參照）。本件被
    告因販賣第一、二級毒品之所得計5萬2千元，係被告因犯罪
    所得之財物，雖未扣案，應依毒品危害防制條例第19條第1
    項之規定，均併予諭知與其共犯林明雄、陳佳惠、陳永成、
    賴鈺晴連帶沒收，連帶內容如主文所示，如全部或一部不能
    沒收時，以其財產連帶抵償之。
  (二)至於扣案之記帳本4本，雖屬被告所有之物，惟被告供稱係
    供簽賭六合彩賭博之用，經原審及本院實際勘驗結果，該記
    帳本所記載之內容確實與本案並無任何關連性，應非本案犯
    罪所用之物；而扣案之SIM卡1張，被告供稱不知何人所有，
    經查證結果係配屬行動電話門號0000000000號，此有遠傳電
    信股份有限公司函覆資料在卷可稽（參原審卷第42頁），亦
    未發現與起訴書所指稱之販毒所使用之行動電話門號有何關
    連性，自無從據以認定係供本案犯罪所用之物；爰均不予諭
    知沒收，附此敘明。
七、公訴意旨另以：證人陳佳惠自94年8月底至94年9月中旬之期
    間，依照林明雄及被告乙○○之指示，前往臺中縣大肚交流
    道附近之統一超商及追分國小後面之散步道等地點，各交付
    500元之海洛各1包予3名不詳姓名年籍之人，因認被告另涉
    毒品危害防制條例第4條第1項販賣第一級毒品犯嫌。然查：
  (一)按刑事訴訟法第156條第2項規定：被告或共犯之自白，不得
    作為有罪判決之唯一證據，仍應調查其他必要之證據，以察
    其是否與事實相符。其立法意旨乃在防範被告或共犯自白之
    虛擬致與真實不符，而對自白在證據上之價值加以限制，明
    定須藉補強證據以擔保其真實性。並非絕對可由法院自由判
    斷該被告或共犯之自白之證明力；若不為調查，而專憑此項
    自白據為被告犯罪事實之認定，即與上開規定有違；又此所
    謂共犯，包括任意共犯及必要共犯（含對向犯罪之共犯）。
    而所謂補強證據，則指該自白本身之外，其他足以證明自白
    之犯罪事實確具有相當程度真實性之證據而言，雖所補強者
    ，非以事實之全部為必要，但亦須因補強證據與自白之相互
    利用，足使犯罪事實獲得確信者，始足當之（最高法院91年
    度台上字第6404號判決參照）。又，犯罪應依證據認定之，
    無證據不得認定犯罪事實。被告未經審判證明有罪確定前，
    推定其為無罪，此為我刑事訴訟之基本原則。又公訴案件犯
    罪證據之蒐集，及提起公訴後，對犯罪事實之舉證責任及指
    出證明之方法，均屬公訴人之職責，原則上法院僅於當事人
    之主張及舉證範圍內進行調查證據，其經法定程序調查證據
    之結果，認已足以證明犯罪事實時，始得為犯罪事實之認定
    。若其為訴訟上之證明，於通常一般人仍有合理之懷疑存在
    ，尚未達於可確信其真實之程度者，在該合理懷疑尚未剔除
    前，自不能為有罪之認定。法院不得以偵查機關關於某種犯
    罪之調查不易，即放棄上開原則之堅持，致有違背刑事訴訟
    無罪推定及嚴格證明之原則，其理甚明。又施用毒品者，其
    所稱向某人購買之供述，須補強證據以擔保其供述之真實性
    。良以施用毒品者其供述之憑信性本不及於一般人，況施用
    毒品者其供出來源，因而破獲者，法律復規定得減輕其刑，
    其有為偵查機關誘導、或為邀輕典而為不實之陳述之可能，
    其供述之真實性自有合理之懷疑。是本院一貫之見解，認施
    用毒品者關於其向某人購買毒品之供述，必須補強證據佐證
    ，以擔保其供述之真實性，俾貫澈刑事訴訟無罪推定及嚴格
    證明之基本原則。而茲所謂補強證據，指其他有關證明施用
    毒品者之關於毒品交易之供述真實性之相關證據而言，必須
    與施用毒品者關於毒品交易之供述，具有相當程度之關連性
    ，而足使一般人對施用毒品者關於毒品交易之供述，並無合
    理之懷疑存在，而得確信其為真實，始足當之（最高法院94
    年度台上字第2033號判決參照）。
  (二)公訴意旨認定被告自94年8月底起至同年9月中旬止，與林明
    雄、陳佳惠共同販賣500元各1包之第一級毒品海洛因予「其
    他三名不詳姓名年籍之人」，然就被告究將該500元1包之海
    洛因各賣予何特定人之犯罪構成要件具體事實，未有積極證
    據足資證明；且起訴意旨認被告有此部分犯行，係以共同正
    犯陳佳惠之自白為唯一論據。然陳佳惠此部分之陳述是否確
    與事實相符，自仍應調查其他證據以資審認，必達得以佐憑
    其自白之犯罪非屬虛構，能予保障所為自白事項之真實性程
    度，始得採為被告有罪之認定。既乏補強證據證明被告確有
    此部分之犯罪事實，自難為被告不利之認定，惟檢察官就此
    部分既依連續犯裁判上一罪關係起訴，不另為無罪之諭知。
八、據上論結，應依刑事訴訟法第369條第1項前段、第364條、
    第299條第1項前段，毒品危害防制條例第4條第1項、第2項
    、第19 條第1項，刑法第11條、第2條第1項、第28條、第55
    條前段、第59條，修正前刑法第56條，判決如主文。
本案經檢察官甲○○到庭執行職務。
中    華    民    國    99    年    10   月     20    日
            刑事第四庭    審判長法  官  洪  耀  宗
                                法  官  林  清  鈞
                                法  官  劉  登  俊
以上正本證明與原本無異。
如不服本判決應於收受送達後十日內向本院提出上訴書狀，其未
敘述上訴理由者，並得於提起上訴後十日內向本院補提理由書（
均須按他造當事人之人數附繕本）「切勿逕送上級法院」。
                                書記官  張  惠  彥
中    華    民    國    99    年    10    月    21    日

司法院資訊處製作；財團法人民間司法改革基金會備份。
